【裁判字號】    92,易,721
【裁判日期】    920428
【裁判案由】    毒品危害防制條例
【裁判全文】
臺灣高雄地方法院刑事判決                          九十二年度易字第七二一號
    公  訴  人  臺灣高雄地方法院檢察署檢察官
    被      告  甲○○○
右列被告因違反毒品危害防制條例案件，經檢察官提起公訴（九十二年度毒偵字第一
三四號），本院判決如左：
    主  文
甲○○○連續施用第二級毒品，累犯，處有期徒刑陸月，如易科罰金，以參佰元折算
壹日。
    事  實
一、甲○○○前因竊盜案件，經本院於民國八十八年二月十二日以八十七年度易字第
    六三六０號判處有期徒刑三月，並於同年三月二十六日確定，甫於九十年一月十
    八日易科罰金執行完畢。又於八十九年間因施用毒品案件，經本院裁定送觀察、
    勒戒後，認無繼續施用毒品之傾向，由臺灣高雄地方法院檢察署檢察官於八十九
    年十月二十七日以八十九年度毒偵字第六三二三號為不起訴處分確定。又於九十
    年間因施用第一級毒品海洛因及第二級毒品安非他命案件，經本院裁定送觀察、
    勒戒後，認有繼續施用毒品之傾向，再裁定令入戒治處所，施以強制戒治，並由
    本院於九十一年六月十三日以九十一年度訴字第三二二號分別判處有期徒刑十月
    及四月，應執行有期徒刑一年確定。詎不知悔改，明知安非他命係第二級毒品，
    復基於概括之犯意，於前案停止戒治出所後，自九十一年七月間某日起至同年十
    二月十六日某時許，連續在高雄縣大寮鄉○○村○○路四八六號住處，施用第二
    級毒品安非他命多次，嗣於同年十二月十六日下午四時許，因案在上址為警緝獲
    。
二、案經高雄縣警察局林園分局報告臺灣高雄地方法院檢察署檢察官偵查起訴。
    理  由
一、右揭犯罪事實，業據被告甲○○○於本院審理中坦承不諱，且被告為警查獲時所
    採集之尿液經送高雄縣衛生局初驗及高雄醫學大學附設中和紀念醫院複驗結果，
    均呈甲基安非他命陽性反應，有該局九十一年十二月十八日九一煙檢字第二一０
    ０號煙毒尿液檢驗成績書及該院報告編號：九二０三─三七八號濫用藥物尿液檢
    驗報告各一紙附卷可稽，足認被告前揭自白與事實相符，自可採為論罪之依據，
    則被告右揭連續施用第二級毒品安非他命之事實，應堪認定。又被告前於八十九
    年間因施用毒品案件，經本院裁定送觀察、勒戒後，認無繼續施用毒品之傾向，
    由臺灣高雄地方法院檢察署檢察官於八十九年十月二十七日，以八十九年度毒偵
    字第六三二三號為不起訴處分確定。又於九十年間因施用第一級毒品海洛因及第
    二級毒品安非他命案件，經本院裁定送觀察、勒戒後，認有繼續施用毒品之傾向
    ，再裁定令入戒治處所，施以強制戒治，並由本院於九十一年六月十三日以九十
    一年度訴字第三二二號分別判處有期徒刑十月及四月，應執行有期徒刑一年確定
    ，此有上開不起訴處分書、判決書、臺灣高等法院被告全國前案紀錄表各一份在
    卷可考，則被告三犯毒品危害防制條例第十條之罪，犯罪事證明確，應依法論科
    。
二、查安非他命係毒品危害防制條例第二條第二項所稱之第二級毒品，不得持有、施
    用。次按犯毒品危害防制條例第十條之罪者，依同條例第二十條第一項、第二項
    前段、第三項規定，應由檢察官先將被告送勒戒處所觀察、勒戒，經觀察、勒戒
    後，認無繼續施用毒品傾向者，應由檢察官為不起訴處分。而依上開規定為不起
    訴處分後，五年內再犯第十條之罪，經觀察、勒戒後，認有繼續施用毒品之傾向
    或三犯以上者，即不適用前揭不起訴處分規定，除應由檢察官再聲請法院裁定先
    令入戒治處所施以強制戒治外，刑責部分即應依一般刑事訴訟程序追訴處罰。本
    件被告甲○○○前既已因施用毒品案件，經本院裁定送觀察、勒戒後，認無繼續
    施用毒品傾向，而由檢察官為不起訴處分確定，五年內再度因施用毒品案件，經
    本院裁定送觀察、勒戒後，認有繼續施用毒品之傾向，再經本院裁定送強制戒治
    及判處徒刑確定，其再犯前揭施用毒品犯行，核屬上開規定之三犯，依前揭說明
    ，自應依法論罪科刑。核被告所為，係犯毒品危害防制條例第十條第二項之施用
    第二級毒品罪。其施用第二級毒品前後，持有安非他命之低度行為，應為施用之
    高度行為所吸收，不另論罪。又被告先後多次施用第二級毒品之犯行，均時間緊
    接，犯罪構成要件亦均相同，顯係基於概括犯意反覆為之，應依連續犯之規定論
    以一罪，並依法加重其刑。被告前因竊盜案件，經本院於八十八年二月十二日以
    八十七年度易字第六三六０號判處有期徒刑三月，並於同年三月二十六日確定，
    甫於九十年一月十八日易科罰金執行完畢，有臺灣高等法院被告全國前案紀錄表
    一份在卷可佐，其受有期徒刑之執行完畢，五年以內再犯本件有期徒刑以上之罪
    ，為累犯，依法加重其刑，並依法遞加之。公訴人雖僅就被告為警查獲前施用第
    二級毒品安非他命一次之犯行提起公訴，然本件被告自九十一年七月間某日起至
    為警查獲前止連續施用第二級毒品安非他命多次之犯罪事實，與前揭起訴部分有
    連續犯之裁判上一罪關係，為起訴效力所及，本院自應併予審理。爰審酌被告前
    因施用毒品，先後經觀察、勒戒、強制戒治及判處有期徒刑確定，仍未戒絕毒品
    ，足見其並無悔意，且戒斷毒癮之意志不堅，惟念其施用毒品乃自戕行為，尚未
    危害他人，犯後並坦承犯行，態度良好等一切情狀，量處如主文所示之刑，並諭
    知易科罰金之折算標準。
據上論斷，應依刑事訴訟法第二百九十九條第一項前段，毒品危害防制條例第十條第
二項、第二十條第三項，刑法第十一條、第五十六條、第四十七條、第四十一條第一
項，罰金罰鍰提高標準條例第二條，判決如主文。
本院經檢察官楊碧瑛到庭執行職務。
中      華      民      國    九十二    年      四      月    二十八    日
                                  臺灣高雄地方法院刑事庭
                                      審判長  法  官 黃三友
               法  官 黃宗揚
                                              法  官 王雅苑
右正本證明與原本無異。
如不服本判決，應於判決送達後十日內，向本院提出上訴狀。
                                              書記官 黃琬婷
中      華      民      國    九十二    年      四      月    二十八    日
附錄法條：
毒品危害防制條例第十條
施用第一級毒品者，處六月以上五年以下有期徒刑。
施用第二級毒品者，處三年以下有期徒刑。


司法院資訊處製作；財團法人民間司法改革基金會備份。
